【裁判字號】    98,審訴,3334
【裁判日期】    980925
【裁判案由】    損害賠償
【裁判全文】
臺灣臺北地方法院民事裁定            98年度審訴字第3334號
原      告  丙○○
被      告  第一商業銀行新營分行
法定代理人  甲○○
被      告  第一商業銀行
法定代理人  乙○○
上列當事人間請求損害賠償事件，本院裁定如下：
    主  文
原告之訴駁回。
訴訟費用由原告負擔。
    理  由
一、按當事人不得就已起訴之事件，於訴訟繫屬中，更行起訴。
    民事訴訟法第253條定有明文。又原告之訴，起訴違背第253
    條規定者，法院應以裁定駁回之，民事訴訟法第249條第1項
    第7款亦定有明文。
二、本件原告起訴主張：臺灣臺南地方法院73年度訴字第1392
    號請求給付借款案件（下稱系爭案件），因未有借據及本票
    ，卻經被告第一商業銀行股份有限公司新營分行（下稱第一
    銀行新營分行）以偽造之保證本票主張消費借貸債權，而以
    訴外人黃萬得簽發之保證本票詐騙原告之被繼承人即訴外人
    黃萬得有本票借款債權，並依消費借貸之法律關係請求訴外
    人黃萬得給付新台幣（下同）300,000元借款，惟被告第一
    銀行新營分行未有本票借款業務，倘有借款予訴萬人黃萬得
    ，則被告第一銀行新營分行應於民國72年12月8日給付消費
    借貸款項300,000元，惟迄今未給付，被告第一銀行新營分
    行未查，而以系爭判決將原告之被繼承人即訴外人黃萬得所
    有價值2,220,000元、坐落於臺南縣新營市689之33地號土地
    及6027建號之房地為強制執行，拍賣金額僅為1,330,000元
    ，損失890,000元，是依民法第474條、票據法第3條、第5條
    、商業登記法第8條第3款之規定，原告得依民法第184條第1
    項之規定，得請求被告第一商業銀行及第一商業銀行新營分
    行賠償未給付之借款300,000元，且加計前述拍賣所受損害
    後（共計為1,190,000元），被告第一商業銀行新營分行並
    應依消費者保護法第51條之規定，給付原告計3,570, 000元
    之損害賠償。並聲明：(1)被告第一商業銀行新營分行應給付
    原告300,000元及自72年12月9日起至清償時止，按年息
    10.25%計算之利息，逾期在6個月以內者，按上開利率10%，
    超過6個月者，超過部分按上開利率20%計付違約金，及複利
    計算利息。(2)被告第一銀行新營分行應給付原告3, 570,000
    元及自74年4月9日起至清償時止，按年息10.25%計算之利息
    ，逾期在6個月以內者，按上開利率10%，超過6個月者，超
    過部分按上開利率20%計付違約金，及複利計算利息。
三、經查，本件原告所主張依民法第184條第1項及消費者保護法
    第51條，請求被告給付前開款項等法律關係，業據原告前於
    98年間就相同原因事實及法律關係起訴後，業經本院以98年
    度審訴字第1441號、臺灣高等法院以98年度上字第556號民
    事判決駁回原告之訴及上訴，有各該民事判決書一份在卷可
    按，是原告就就已起訴之事件，於訴訟繫屬中，更行提起本
    件之訴，依前揭規定意旨，自應認為不合法，爰裁定駁回原
    告此部分之訴。
四、至於原告其餘起訴部分，業經本院另認該部分之訴顯無理由
    ，亦經判決駁回在案，附予敘明。
五、依民事訴訟法第249條第1項第7款、第95條、第78條，裁定
    如主文。
中    華    民    國    98    年    9     月    25    日
                  民事第六庭    法  官  林麗真
以上正本係照原本作成
如對本裁定抗告須於裁定送達後10日內向本院提出抗告狀，並繳
納抗告費新臺幣1,000元
中    華    民    國    98    年    9     月    28    日
                                書記官  黃士元


司法院資訊處製作；財團法人民間司法改革基金會備份。
